【裁判字號】    90,上訴,336
【裁判日期】    900613
【裁判案由】    毒品危害防制條例
【裁判全文】
臺灣高等法院臺南分院刑事判決          九十年度上訴字第三三六號         潛
      上  訴  人
      即  被  告  乙  ○  ○
      指定辯護人  本院公設辯護人  甲  ○  ○
右列上訴人因毒品危害防制條例案件，不服臺灣臺南地方法院八十九年度訴緝字第四
五號中華民國九十年一月十六日第一審判決（起訴案號：臺灣臺南地方法院檢察署八
十八年度偵字第一一五○九號），提起上訴，本院判決如左：
      主      文
上訴駁回。
      事      實
一、乙○○基於意圖販賣第二級毒品安非他命營利之概括犯意，自民國（下同）八十
    八年六月間起至同年八月三日止，連續在台南市○區○○街一一六巷十號之住處
    內，販賣第二級毒品安非他命予葉永福十次，平均每星期一次，每次價格約新台
    幣（下同）四千元至五千元不等（其中八十八年七月二十日販賣安非他命一包，
    價格五千元；同年七月二十八日販賣安非他命一包，價格四千元；同年八月二日
    販賣安非他命一包，價格五千元）。嗣八十八年八月三日葉永福因施用毒品為警
    查獲後，供出上源係乙○○而為警循線查獲。
二、案經台南市警察局移送臺灣臺南地方法院檢察署檢察官偵查起訴。
      理      由
一、訊據上訴人即被告乙○○矢口否認有販賣第二級毒品犯行，辯稱：伊只是與葉永
    福一起合資向綽號「張姐」之張淑珍購買安非他命，而彼等之購買方式即是由伊
    與葉永福聯絡好後，即由上游張淑珍將毒品帶到伊住處，然後葉永福再到伊住處
    交錢給張淑珍，我也同時將我個人之要購買之價款（每次約支出四千或五千元不
    等）交給她，而張淑珍等收受彼等交付之金錢後，才將分裝好之毒品交給渠等二
    人，因此是張淑珍賣毒品給葉永福，不是伊所販賣云云。
二、前揭被告販賣安非他命予葉永福之事實，業據被告於警訊時供承不諱（見警卷第
    二頁），並據葉永福於警訊乃至於檢察官偵訊時證述明確（見警卷第七頁、偵查
    卷第十四頁），葉永福復於警訊時指認被告之口卡片認係販賣毒品之人無訛（見
    警卷第十頁）。被告雖於原審審理時否認其販賣毒品予葉永福部分警訊自白之真
    正，辯稱：「警訊（筆錄）是事先製作好，以後叫我唸，那不是我的意思，因為
    我不照著講，警察就要帶我到地下室，我會害怕」、「當時訊問完後，我不要簽
    名，但一位小隊長進來，跟我說不簽名要帶我到地下室打，我很害怕就簽名了」
    （見一審卷第九、七十五頁），惟依卷附被告於警局所為偵訊筆錄內容，除前開
    關於被告販賣毒品予葉永福部分外，尚有關於偵訊被告有無販賣毒品予童春男，
    以及其毒品來源、行動電話門號等事項之說明，被告既對此部分筆錄記載內容之
    真正均予是認，焉有同時記錄偵訊內容之一紙筆錄上有部分是屬虛偽之情形？又
    偵訊之警員果真如被告所述有以前開不正方法取供，又何以同一筆錄上並未載明
    被告亦坦白承認其販賣毒品予童春男之情節（被告於警訊即明白否認有販賣毒品
    予童春男情事）？是被告辯稱：警訊自白非實在云云，不足採信。況被告於原審
    審理時供承其行動電話門號為0000000000號，家裡電話係00000
    00（見一審卷第九頁反面），及葉永福均係至被告位於台南市○○街住處交付
    金錢及拿取毒品等情（見一審卷第七十四頁），核與葉永福之前揭證述情節相一
    致，則葉永福證詞之真實性自足堪採信。被告嗣於原審及本院辯稱：伊係與葉永
    福合資購買毒品云云，但被告於原審先是辯稱：伊是向綽號「張姐」之人購買毒
    品，由「張姐」將分裝好的毒品帶來伊住處，伊再於住處門口將毒品交給葉永福
    云云（見一審卷第九頁反面），後改稱：是綽號「張姐」之張淑珍將毒品帶到伊
    住處，然後葉永福再到我家交錢給張淑珍，之後張淑珍再將毒品分好，賣給渠等
    二人，伊每次約支出四千或五千元去購買云云（見一審卷第七十四頁），前後供
    述不一，於本院審理時則未再辯稱：有與葉永福向張淑珍購買毒品之事，且據證
    人張淑珍於原審調查時證稱：因伊與被告曾為男女朋友，彼此會互相供應毒品施
    用，但從未向被告收取過金錢，被告也不曾帶人向伊拿過毒品等語（見一審卷第
    四十二頁），足見被告辯稱：葉永福其實係在伊住處向張淑珍交付金錢並拿取毒
    品乙節，顯屬無稽，倘如被告所稱：葉永福既至被告住處交付購買毒品之價款，
    再由被告交付毒品予葉永福之情節，被告與葉永福間亦足成立毒品交易之買賣行
    為，是被告辯稱：與葉永福合資購買毒品之詞，純屬事後卸責之詞，無足取信。
    本件事證已臻明確，被告犯行堪以認定，應依法論科。
三、按安非他命屬毒品危害防制條例第二條第二項第二款所列之第二級毒品。被告販
    賣安非他命予葉永福，係犯該條例第四條第二項之販賣第二級毒品罪。非法持有
    安非他命之低度行為，已為其進而販賣之高度行為所吸收，不復另論。先後十次
    販賣安非他命予葉永福，時間緊接，所犯係構成要件相同之罪名，顯係基於概括
    之犯意反覆為之，應依連續犯之規定論以一罪並加重其刑（最重本刑為無期徒刑
    ，依法不得加重，僅就有期徒刑部分加重其刑）。原審以被告罪證明確，因予適
    用毒品危害防制條例第四條第二項、第十九條第一項、刑法第十一條前段、第五
    十六條規定，並審酌被告經檢察官及該院屢次傳、拘無著，迨通緝後始行到案，
    且其販賣麻醉藥品，戕害他人身體健康，損及社會善良風俗，併其販賣之數量、
    次數、犯罪後飾詞圖卸毫無悔意等一切情狀，量處有期徒刑八年，以資懲儆。被
    告販賣安非他命十次，每四千元至五千元不等（除八十八年七月二十日販賣安非
    他命一包，賣得五千元；同年七月二十八日販賣安非他命一包，賣得四千元；同
    年八月二日販賣安非他命一包，賣得五千元外，其餘七次均以最低價格四千元計
    算被告所賣得價款），合計應為四萬二千元，為其販毒所得之財物，應依毒品危
    害防制條例第十九條第一項規定宣告沒收，如全部或一部不能沒收時，以其財產
    抵償之。
四、原審並以公訴意旨另謂：被告承前開販賣第二級毒品安非他命之概括犯意，於八
    十八年七月中旬，在其住處附近之水郊社活動中心，販賣價格五百元之安非他命
    一包予童春男一次，嗣童春男因施用毒品為警查獲，並供出上源為被告，因認被
    告亦涉有毒品危害防制條例第四條第二項之犯嫌等情。公訴人認被告涉有販賣安
    非他命予童春男犯行，無非係以童春男之指證為其唯一論據，訊據被告則堅決否
    認有上開犯行，辯稱：僅見過童春男一、二次面，彼此並不熟識，既不曾一起施
    用過毒品，更不曾販賣毒品給他等語。惟按施用毒品之人，如供出毒品來源因而
    破獲者，依據毒品危害防制條例第十七條規定，得減輕其刑，因此為擔保下游施
    用者供述之真實性，除其所供述情節外，尚須有足以令人確信其陳述為真正之補
    強證據存在，始足以作為論罪依據；然童春男係因其施用毒品犯行經警查獲，且
    童春男係供稱伊向來均向綽號「北京」之人購買，待「北京」入獄後，才轉向綽
    號「大喬」之被告購買等語（見警卷第三頁反面），則被告尚非其向來供應毒品
    之上源，從而其證詞是否可信，已非無懷疑，且被告有販賣毒品予童春男之犯行
    ，除童春男之前揭供詞外，尚查無其他補強證據得以佐其供述，自不得僅以童春
    男之單一指述，遽以認定被告有上開販賣毒品之犯行，故此部分應為無罪之諭知
    ，惟因公訴人認此部分與前開有罪部分有裁判上一罪關係，不另為無罪之諭知。
五、本院經核原判決認事用法，均無不合，量刑亦屬妥適。被告上訴否認犯罪，指摘
    原判決不當，為無理由，應予駁回。
六、據上論斷，應依刑事訴訟法第三百六十八條，判決如主文。
本案經檢察官林炎昇到庭執行職務。
中  華  民  國      九  十      年        六        月      十  三      日
                                臺灣高等法院臺南分院刑事第五庭
                                    審判長法官  茆    臺    雲
                                          法官  李    文    福
                                          法官  蔡    長    林
右正本證明與原本無異。
如不服本判決，應於判決送達後十日內向本院提出上訴狀，其未敘述理由者並應於提
出上訴狀後十日內向本院補提理由書（應附繕本）。
                                    法院書記官  李    培    薇
中  華  民  國      九  十      年        六        月      十  四      日
附錄本案論罪科刑法條全文：
毒品危害防制條例第四條第二項
  製造、運輸、販賣第二級毒品者，處無期徒刑或七年以上有期徒刑，得併科新臺幣
  七百萬元以下罰金。


司法院資訊處製作；財團法人民間司法改革基金會備份。
